# 请教陈版收入确认

提问人：yanlin0905 时间：2016-03-13 18:02:59
公司是从事食品的批发业务，购进后销售给各大商超，而商超对于接近保质期的商品会退换给公司，请问公司销售给商超时什么时点才是风险报酬转移的时间，什么时点确认收入呢？谢谢

回答人：chenyiwei
请说明：退换货应满足的条件和程序；商超对购入的商品有无自主定价权；根据历史经验能否合理估计退换货比例。

提问人：yanlin0905 时间：2016-03-14 22:39:08
退换货就是货物出现毁损、临近保质期了，商超有权将货物退给公司，同时公司也会和商超搞促销活动消化该批货物；商超对购入的商品有自主定价权；根据历史经验可以估计退换货比例

回答人：chenyiwei
还是在发货给商超时确认收入，同时就可能承担退换货义务导致的损失确认预计负债并冲减所确认的收入。